【裁判字號】    95,易,422
【裁判日期】    950524
【裁判案由】    竊盜
【裁判全文】
臺灣士林地方法院刑事判決               95年度易字第422號
公  訴  人  臺灣士林地方法院檢察署檢察官
被      告  甲○○
上被告因竊盜案件，經檢察官提起公訴（94年度偵字第10855 號
），被告為有罪之陳述，本院合議庭裁定改行簡式審判程序，並
判決如下：
    主  文
甲○○連續攜帶兇器毀壞門扇竊盜，累犯，處有期徒刑拾月。
    事  實
一、甲○○前於民國89年至90年間，因犯偽造文書、竊盜、贓物
    、賭博、恐嚇、加重竊盜等罪，先後經臺灣板橋地方法院、
    本院、臺灣高等法院分別判處有期徒刑四月、一年、七月、
    一年確定，並合併執行，於93年4 月12日執行完畢。詎猶不
    知悛悔，基於意圖為自己不法所有之概括犯意，先於94年6
    月22日上午，趁臺北市大同區○○○路○ 段187 號興航實業
    有限公司（下稱興航公司）員工尚未上班，無人看守之際，
    由1 樓車庫侵入至該公司所在之2 樓內（侵入住居部分未據
    告訴），以持該公司所有而客觀上可供兇器使用之剪刀撬開
    辦公桌抽屜，竊取抽屜內之現金合計新臺幣（下同）1,500
    元得手後離去；復於同日晚上8 、9 時許至上開未有人居住
    之處所，持自己所有客觀上可供兇器使用之鐵撬破壞1 樓之
    鋁門門鎖，侵入至2 樓後（侵入住居部分未據告訴），再以
    該公司所有客觀上可供作為兇器使用之萬能鉗、剪刀等工具
    ，破壞該公司負責人陳振吉辦公室之門鎖，竊取電腦螢幕及
    主機各1 臺。得手後，將前開電腦以6,000 元之價格變賣，
    並花用一空。嗣經警於94年6 月23日在該處1 樓鐵捲門底部
    採獲指紋1 枚，經送內政部警政署刑事警察局比對，與甲○
    ○留存之指紋相符，始查悉上情。
二、案經臺北市政府警察局大同分局報請臺灣士林地方法院檢察
    署檢察官偵查起訴。
    理  由
一、前述犯罪事實，業據被告甲○○於偵查中、本院準備程序及
    審理時供認不諱（見偵查卷第113 至114 頁、95年5 月10日
    準備程序筆錄及審判筆錄），核與證人即興航公司會計陳明
    月於警詢時及偵查中指述失竊情節相符（見偵查卷第7 至10
    、110 至111 頁），復有臺北市政府警察局大同分局94年6
    月24日現場勘查報告1 份及現場照片17張在卷可稽，又警察
    在被害人遭竊之辦公室1 樓鐵捲門底部採獲之指紋1 枚，經
    送鑑驗結果，認定採獲指紋與刑事警察局檔存被告指紋卡左
    食指指紋相符，亦有內政部警政署刑事警察局94年7 月21日
    刑紋字第0940108883號鑑驗書在卷可憑，足證被告自白與事
    實相符。事證明確，被告竊盜犯行堪以認定。
二、按刑法第321 條第1 項第3 款之攜帶兇器竊盜罪，係以行為
    人攜帶兇器竊盜為其加重條件，此所謂兇器，其種類並無限
    制，凡客觀上足對人之生命、身體、安全構成威脅，具有危
    險性之兇器均屬之，且祇須行竊時攜帶此種具有危險性之兇
    器為已足，並不以攜帶之初有行兇之意圖為必要（最高法院
    79年台上字第5253號判例參照），又門鎖為安全設備之一種
    ，行為人毀壞門鎖行竊，自應論以刑法第321 條第1 項第2
    款之毀壞安全設備竊盜罪，惟此處所謂門鎖，係指附加於門
    上之鎖而言，至毀壞構成門之一部之鎖（如司畢靈鎖），則
    應認為毀壞門扇（最高法院64年第4 次刑事庭會議決議參照
    ）。查被告行竊時所用之剪刀、鐵撬、萬能鉗，均屬質地堅
    硬之金屬利器，客觀上足以對人之生命、身體、安全構成威
    脅，具有危險性，均屬兇器。再由卷附被告毀壞之門鎖照片
    可知，遭被告破壞之門鎖係附合在門扇上，已屬於門扇之一
    部，是被告毀壞門鎖，應認係毀壞門扇。核被告所為，第1
    次竊盜犯行係犯刑法第321 條第1 項第3 款之攜帶兇器竊盜
    罪；第2 次竊盜犯行係犯刑法第321 條第1 項第2 款、第3
    款之攜帶兇器毀壞門扇竊盜罪，其先後2 次竊盜犯行，時間
    緊接，所犯為構成要件相同之罪名，顯係出於概括之犯意為
    之，為連續犯，應依刑法第56條之規定論以情節較重之攜帶
    兇器毀壞門扇竊盜一罪，並加重其刑。又被告有事實欄所載
    之犯罪科刑執行情形，有臺灣高等法院被告前案紀錄表附卷
    可參，其於受有期徒刑執行完畢後，5 年內再犯有期徒刑以
    上之本罪，為累犯，應依刑法第47條之規定遞加重其刑。爰
    審酌被告有偽造文書、竊盜、恐嚇等前科，素行不良（見卷
    附臺灣高等法院被告前案紀錄表），而被告正值壯年、不思
    正途賺錢，連續進入他人公司內竊取財物，對被害人財產安
    全、社會治安危害頗重，並考量其犯罪次數、竊得財物價值
    ，與犯罪後供認犯行等一切情狀，量處有期徒刑10月。
三、被告於行竊時所用之剪刀、萬能鉗，係被告於現場所取得之
    物，非被告所有，自無庸宣告沒收；至被告行竊用之鐵撬1
    支，固係被告所有供犯罪所用之物，惟因未扣案，為免將來
    執行困難，故不予宣告沒收。
據上論斷，應依刑事訴訟法第299 條第1 項前段、第273 條之1
第1 項，刑法第56條、第321 條第1 項第2 款、第3 款、第47條
，判決如主文。
本案經檢察官呂永魁到庭執行職務。
中    華    民    國    95    年    5     月    24    日
                  刑事第四庭法  官  周明鴻
以上正本證明與原本無異。
如不服本判決，應於判決送達後10日內，向本院提出上訴狀。
                            書記官  楊哲偉
中    華    民    國    95    年    5     月    25    日
論罪法條：
刑法第321 條第1 項第2 款、第3 款
犯竊盜罪而有左列情形之一者，處六月以上、五年以下有期徒刑
：
一  於夜間侵入住宅或有人居住之建築物、船艦或隱匿其內而犯
    之者。
二  毀越門扇、牆垣或其他安全設備而犯之者。
三  攜帶兇器而犯之者。
四  結夥三人以上而犯之者。
五  乘火災、水災或其他災害之際而犯之者。
六  在車站或埠頭而犯之者。
前項之未遂犯罰之。


司法院資訊處製作；財團法人民間司法改革基金會備份。
